臺灣士林地方法院刑事判決         100年度審交簡上字第46號
上  訴  人  臺灣士林地方法院檢察署檢察官
被      告  劉益宏
上列上訴人因被告過失傷害案件，不服本院內湖簡易庭中華民國
100 年5 月24日100 年度湖交簡字第173 號第一審刑事簡易判決
（聲請簡易判決處刑案號：臺灣士林地方法院檢察署100 年度偵
字第1814號），提起上訴，本院管轄之第二審合議庭判決如下：
    主  文
上訴駁回。
    事實及理由
一、本案經本院審理結果，認第一審判決以被告劉益宏所為係犯
    刑法第284 條第1 項前段之過失傷害罪，判處拘役30日，並
    諭知易科罰金之折算標準為新臺幣（下同）1 千元折算一日
    ，其認事、用法均無不當，量刑亦認妥適，應予維持，除引
    用第一審刑事簡易判決書記載之犯罪事實、證據及理由（如
    附件刑事簡易判決書）外，並補充證據如下：被告劉益宏於
    本院準備程序及審理時之自白（參見本院卷第23頁背面及第
    39頁背面）。
二、檢察官上訴意旨略以：茲據告訴人郭秀艷具狀請求上訴，略
    稱被害人因這場車禍身心受創，時常在睡夢中被驚醒，月經
    也因此事失調，身體在出車禍後非常虛弱。原審僅判處被告
    拘役30日，量刑顯然過輕，請求撤銷原判決，更為適當合法
    之判決云云。
三、按量刑輕重，係屬事實審法院得依職權自由裁量之事項，苟
    已斟酌刑法第57條各款所列情狀而未逾越法定刑度，不得遽
    指為違法（最高法院72年臺上第6696號及75年臺上第7033號
    等判例意旨參照）；且在同一犯罪事實與情節，如別無其他
    加重或減輕之原因，下級審量定之刑，亦無過重或失輕之不
    當情形，則上級審法院對下級審法院之職權行使，原則上應
    予尊重（最高法院85年度臺上字第2446號判決意旨參照）。
    又量刑之輕重，固屬事實審法院得依職權自由裁量之事項，
    惟仍應受比例原則及公平原則之限制，否則其判決即非適法
    。刑事審判旨在實現刑罰權分配的正義，故法院對有罪被告
    之科刑，應符合罪刑相當之原則，使輕重得宜，罰當其罪，
    以契合社會之法律感情，此所以刑法第57條明定科刑時應審
    酌一切情狀，尤應注意該條各款所列事項以為科刑輕重之標
    準（最高法院95年度臺上字第1662號判決意旨參照）。經查
    ，本件被告於偵查及本院準備程序中均坦承犯行，且有原審
    判決所列各項證據可資佐證，另被告於本件交通事故發生後
    曾賠償被害人1 萬元損失乙情，業據被告迭於警詢、偵查及
    本院審理時供承明確（分見偵卷第6 頁、第39至第40頁、第
    53 頁 ，本院卷第23頁背面至24頁及第39頁背面），告訴代
    理人郭秀豔於警詢時亦自承此情（見偵卷第23頁），足認被
    告於本件交通事故發生後其態度尚佳。是原審認被告係犯刑
    法第284 條第1 項前段之過失傷害罪，並適用自首規定，量
    處被告拘役30日，如易科罰金，以1 千元折算一日，其認事
    、用法並無違誤，量刑亦未逾越法定刑之範圍。參前揭最高
    法院判例及裁判要旨，尚難認原審量刑有何違誤之處，上訴
    人上訴意旨指摘原判決量刑過輕，核無理由，應予駁回。
據上論斷，依刑事訴訟法第455 條之1 第1 項、第3 項、第368
條、第373 條，判決如主文。
本案經檢察官黃仙宜到庭執行職務。
中    華    民    國   100   年    10    月    14     日
                  刑事第一庭審判長法  官  林秀鳳
                                  法  官  劉瓊雯
                                  法  官  莊明達
以上正本證明與原本無異。
本件不得上訴。
                                  書記官  陳麗津
中    華    民    國   100    年    10    月    17    日